臺灣宜蘭地方法院刑事判決
110年度原訴字第37號
公  訴  人  臺灣宜蘭地方檢察署檢察官
被      告  魏亜倫


選任辯護人  楊志航律師
上列被告因違反槍砲彈藥刀械管制條例等案件，經檢察官提起公
訴（110年度偵字第6882號），被告於準備程序中就被訴事實為
有罪之陳述，經本院裁定改以簡式審判程序審理，並判決如下：
    主  文
甲○○犯非法持有子彈罪，處有期徒刑貳月，如易科罰金，以新臺
幣壹仟元折算壹日，併科罰金新臺幣壹萬元，罰金如易服勞役，
以新臺幣壹仟元折算壹日。
    犯罪事實
一、甲○○明知具有殺傷力之子彈，為槍砲彈藥刀械管制條例管制
    之物品，未經中央主管機關許可，不得持有。其於民國110
    年2月間某日，在宜蘭縣南澳鄉武塔後山打獵時，拾獲具殺
    傷力之制式子彈(12GAUGE制式散彈)6顆、非制式子彈(12GAU
    GE制式散彈換裝金屬彈丸)3顆、非制式子彈(組合口徑0.27
    吋)3顆後(下合稱本案子彈)，意圖為自己不法之所有，基於
    侵占之犯意，未經主管機關許可，將本案子彈帶回宜蘭縣○○
    鄉○○村○○路00號之3工寮內，而自斯時起侵占入己並持有之
    。嗣於110年8月27日經宜蘭縣政府警察局刑事警察大隊與桃
    園市政府警察局大園分局員警持搜索票至桃園市○○區○○○路0
    00號6樓執行搜索後，未查獲違禁物品；復經魏亞倫帶同警
    方至宜蘭縣○○鄉○○村○○路00號之3工寮內，並經其自願同意
    執行搜索，於同日14時許查獲本案子彈，始悉上情。
二、案經宜蘭縣政府警察局報請臺灣宜蘭地方檢察署檢察官偵查
    起訴。
    理  由
一、上揭犯罪事實，業據被告甲○○於警詢、檢察官偵訊及本院審
    理時均坦承不諱，並有桃園市政府警察局大園分局搜索及扣
    押筆錄、扣押物品目錄表各1份在卷可稽，又扣案之制式子
    彈(12GAUGE制式散彈)8顆、非制式子彈(12GAUGE制式散彈換
    裝金屬彈丸)3顆、非制式子彈(組合口徑0.27吋)10顆，經送
    請內政部警政署刑事警察局鑑定，結果為：「一、送鑑子彈
    11顆，鑑定情形如下：(一)8顆，研判均係口徑12GAUGE制式
    散彈，採樣3顆試射：2顆，均可擊發，認具殺傷力；1顆，
    無法擊發，認不具殺傷力。(二)3顆，認均係非制式散彈，
    由口徑12GAUGE制式散彈換裝金屬彈丸而成，採樣1顆試射，
    可擊發，認具殺傷力。二、送鑑子彈10顆，認均係非制式散
    彈，由金屬彈殼組合口徑0.27吋打釘槍用空包彈、金屬發射
    物而成，採樣3顆試射：1顆，可擊發，認具殺傷力；1顆，
    雖可擊發，惟發射動能不足，認不具殺傷力；1顆，無法擊
    發，認不具殺傷力。」；「送鑑子彈(含彈殼)21顆，其中未
    經試射子彈14顆，依本局110年9月13日刑鑑字第1100097167
    號鑑定書中分項，再鑑定情形如下：(一)5顆(前揭鑑定書鑑
    定結果一(一))，均經試射：4顆，均可擊發，認具殺傷力；
    1顆，無法擊發，認不具殺傷力。(二)2顆(前揭鑑定書鑑定
    結果一(二))，均經試射，均可擊發，認具殺傷力。(三)7顆
    (前揭鑑定書鑑定結果二)，均經試射：2顆，均可擊發，認
    具殺傷力；4顆，雖均可擊發，惟發射動能均不足，認不具
    殺傷力；1顆，無法擊發，認不具殺傷力。」有該局110年9
    月13日刑鑑字第1100097167號鑑定書、111年6月16日刑鑑字
    第1110025555號鑑定書各1份及檢附照片9張附卷可憑，足認
    被告任意性之自白與事實相符，可以採信。是本件事證明確
    ，被告犯行堪予認定，應予依法論科。
二、核被告所為，係犯槍砲彈藥刀械管制條例第12條第4項之非
    法持有子彈罪及刑法第337條侵占遺失物罪。另按違反槍砲
    彈藥刀械管制條例之罪，所侵害者為社會法益，若持有之客
    體種類相同（如同為槍枝或同為子彈者），縱令持有之客體
    有數個（如數支槍枝、數顆子彈），仍為單純一罪，不發生
    想像競合犯之問題（最高法院82年度台上字第5303號判決參
    照），則被告固持有具殺傷力制式子彈(12GAUGE制式散彈)6
    顆、非制式子彈(12GAUGE制式散彈換裝金屬彈丸)3顆、非制
    式子彈(組合口徑0.27吋)3顆，依上所述，仍僅構非法持有
    子彈一罪。又被告撿拾他人遺失之子彈而予侵占入己並非法
    持有之，二罪之持有行為顯有局部同一，屬想像競合犯，應
    依刑法第55條之規定，從一重以非法持有子彈罪處斷。至起
    訴書雖僅記載經送鑑定後被告至少持有4顆以上具殺傷力之
    子彈，而未載明被告持有其餘8顆具殺傷力之子彈，然此部
    分為單純一罪，應為起訴書效力所及，本院自應併予審理。
三、爰以行為人之責任為基礎，審酌被告前無任何科刑紀錄，有
    臺灣高等法院被告前案紀錄表1份在卷可稽，素行良好，明
    知具殺傷力之子彈為違禁物，稍有不慎，容易危害自己及他
    人之生命身體安全，被告竟仍予拾撿並持有之，其行為對社
    會安全不能謂無造成潛在威脅，惟該等子彈數量亦非鉅量，
    以其情節論，惡性尚非重大難容，再考量被告犯罪之動機、
    目的、手段、持有子彈之數量、持有時間久暫，尚未造成他
    人實際危害，並考量被告始終坦承全部犯行之犯後態度，暨
    其於本院審理中自述為高中畢業之教育程度，於工廠上班，
    有三個未成年子女須扶養之家庭經濟狀況等一切情狀，量處
    如主文所示之刑，並分別就徒刑、罰金部分諭知易科罰金、
    易服勞役之折算標準。
四、違禁物，不問屬於犯罪行為人與否，沒收之，刑法第38條第
    1項定有明文。查扣案所示具有殺傷力之子彈12顆，皆為槍
    砲彈藥刀械管制條例第4條第1項第2款、第5條所定非經中央
    主管機關許可不得持有者，亦如前述，均屬違禁物，惟皆經
    鑑定機關試射而僅餘彈殼，業喪失子彈性質，均不予宣告沒
    收。至其餘扣案不具殺傷力之子彈皆非違禁物，自無從宣告
    沒收，併予敘明。
據上論斷，應依刑事訴訟法第273條之1第1項、第299條第1項前
段，槍砲彈藥刀械管制條例第12條第4項，刑法第11條前段、第3
37條、第55條、第41條第1項前段、第42條第3項，刑法施行法第
1條之1第1項，判決如主文。
本案經檢察官洪景明提起公訴；檢察官劉憲英到庭執行職務。　
中　　華　　民　　國　　111 　年　　8 　　月　　17　　日
                  刑事第三庭  法  官 劉芝毓
以上正本證明與原本無異。
如不服本判決應於收受送達後20日內向本院提出上訴書狀，並應
敘述具體理由；其未敘述上訴理由者，應於上訴期間屆滿後二十
日內向本院補提理由書(均須按他造當事人之人數附繕本)「切勿
逕送上級法院」。
　　　　　　　　　　　        書記官 蕭亦倫
中　　華　　民　　國　　111 　年　　8 　　月　　17　　日
附錄本案論罪科刑法條：
中華民國刑法第337條
意圖為自己或第三人不法之所有，而侵占遺失物、漂流物或其他
離本人所持有之物者，處一萬五千元以下罰金。

槍砲彈藥刀械管制條例第12條
未經許可，製造、販賣或運輸子彈者，處一年以上七年以下有期
徒刑，併科新臺幣五百萬元以下罰金。
未經許可，轉讓、出租或出借子彈者，處六月以上五年以下有期
徒刑，併科新臺幣三百萬元以下罰金。
意圖供自己或他人犯罪之用，而犯前二項之罪者，處三年以上十
年以下有期徒刑，併科新臺幣七百萬元以下罰金。
未經許可，持有、寄藏或意圖販賣而陳列子彈者，處五年以下有
期徒刑，併科新臺幣三百萬元以下罰金。
第一項至第三項之未遂犯罰之。